臺灣基隆地方法院刑事判決　　　　　　　100年度訴字第434號
公　訴　人　臺灣基隆地方法院檢察署檢察官
被　　　告　鄭聖勳
上列被告因違反毒品危害防制條例案件，經檢察官提起公訴（10
0 年度毒偵字第917 號），被告為有罪陳述，本院合議庭裁定由
受命法官獨任以簡式審判程序進行審理，並判決如下：
    主  文
鄭聖勳施用第一級毒品，累犯，處有期徒刑捌月；又施用第二級
毒品，累犯，處有期徒刑肆月，扣案之第二級毒品甲基安非他命
壹包（驗餘淨重零點貳零肆捌公克）併同難以完全析離之包裝袋
壹只沒收銷燬之。應執行有期徒刑拾月，扣案之第二級毒品甲基
安非他命壹包（驗餘淨重零點貳零肆捌公克）併同難以完全析離
之包裝袋壹只沒收銷燬之。
    事  實
一、鄭聖勳前因施用毒品案件，經本院裁定令入勒戒處所觀察、
    勒戒，於民國92年5 月23日因無繼續施用毒品傾向而執行完
    畢釋放出所。又於上開觀察、勒戒執行完畢釋放後5 年內，
    因施用第一級毒品案件，經臺灣板橋地方法院判處有期徒刑
    7 月確定；復因妨害性自主案件，經本院判處有期徒刑5 月
    確定；再因強盜案件，經臺灣高等法院判處有期徒刑3 年6
    月確定；另因搶奪案件，經本院判處有期徒刑7 月確定；又
    因強盜案件，經臺灣高等法院判處有期徒刑3 年7 月確定；
    嗣因中華民國九十六年罪犯減刑條例施行，上開除強盜2 案
    以外之各罪，均經臺灣板橋地方法院裁定減其宣告刑2 分之
    1 ，及就上開全部罪刑定其應執行刑為有期徒刑7 年6 月又
    15日確定，後於97年10月30日假釋出監並付保護管束，迄99
    年10月11日保護管束期滿未經撤銷假釋，其未執行之刑，以
    已執行論。
二、詎其仍未戒除毒癮，復基於施用第一級毒品海洛因之犯意，
    於100 年2 月20日晚上6 時50分許，在台北市○○○路友人
    住處，以針筒注射方式，施用海洛因1 次。復基於施用第二
    級毒品甲基安非他命之犯意，於用畢海洛因10分鐘後，在上
    址，以將甲基安非他命放置於吸食器內燒烤方式，施用第二
    級毒品甲基安非他命1 次。嗣於同年2 月21日晚上9 時20分
    許，鄭聖勳駕車停在新北市三重區○○○路366 號前，因違
    規併排停車，為警攔檢，當場目視其車門置物廂置有第二級
    毒品甲基安非他命1 包（驗餘淨重0.2048公克），後經警採
    尿送驗，結果呈嗎啡、甲基安非他命陽性反應，而知上情。
三、案經新北市政府警察局三重分局報告臺灣板橋地方法院檢察
    署檢察官呈請臺灣高等法院檢察署檢察長核轉臺灣基隆地方
    法院檢察署檢察官偵查起訴。
    理  由
壹、程序事項
    本件被告所犯者非為死刑、無期徒刑、最輕本刑為3 年以上
    有期徒刑之罪或高等法院管轄第一審案件，其於準備程序進
    行中，先就被訴事實為有罪之陳述，經告知其簡式審判程序
    之旨，並聽取公訴人、被告之意見後，本院業已依刑事訴訟
    法第273 條之1 第1 項之規定，裁定由受命法官獨任以簡式
    審判程序進行本案之審理。是依刑事訴訟法第273 條之2 之
    規定，本件之證據調查，即不受同法第159 條第1 項、第16
    1 條之2 、第161 條之3 、第163 條之1 及第164 條至第17
    0 條規定之限制。
貳、實體事項
一、上揭事實，業據被告於本院準備程序及審理時坦承在卷，並
    有被告所有之第二級毒品甲基安非他命1 包扣案暨交通部民
    用航空局航空醫務中心100 年3 月8 日航藥鑑字第1001180
    號毒品鑑定書1 紙在卷足佐。而被告為警查獲所採集之尿液
    檢體，經送驗結果，呈甲基安非他命、嗎啡陽性反應，此有
    台灣檢驗科技股份有限公司出具之濫用藥物檢驗報告1 紙附
    卷可稽，是被告自白與事實相符，足以採信。又被告前因施
    用毒品案件，經裁定送觀察、勒戒後，因無繼續施用毒品之
    傾向，由檢察官為不起訴處分，嗣於觀察勒戒執行完畢釋放
    5 年內再犯施用毒品罪，經法院判處如事實欄一所示有期徒
    刑等情，有臺灣高等法院被告前案紀錄表在卷可稽。被告既
    曾於「五年內再犯」，且經法院判處罪刑確定，竟又再次於
    如事實欄二所示之時間，施用第一級、第二級毒品，即非屬
    毒品危害防制條例第20條第3 項所定「五年後再犯」之情形
    ，從而，檢察官依法逕行起訴，於法要無不合。綜上所陳，
    本案事證明確，被告施用毒品犯行，洵堪認定，應依法論科
    。
二、查海洛因、甲基安非他命分係毒品危害防制條例第2 條第2
    項第1 款、第2 款所定之第一級、第二級毒品，被告施用第
    一級毒品海洛因、第二級毒品甲基安非他命之行為，分係犯
    毒品危害防制條例第10條第1項、第2項之施用第一級、第二
    級毒品罪。被告持有第一級毒品海洛因及第二級毒品甲基安
    非他命之低度行為，各應為施用第一級、第二級毒品之高度
    行為所吸收，均不另論罪。其所犯上開2 罪，犯意各別，行
    為不同，應予分論併罰。又其前曾受如事實欄一所示之有期
    徒刑執行完畢，此有臺灣高等法院被告前案紀錄表在卷足憑
    ，其於有期徒刑執行完畢後之5 年內，故意再犯本件有期徒
    刑以上之罪，為累犯，其所犯上開2 罪，均應依刑法第47條
    第1 項加重其刑。爰審酌被告犯罪之動機、曾有施用毒品之
    前科仍不知戒除，惟犯罪後坦承犯行，且所犯之施用毒品犯
    行乃戕害自己身心健康，並未危及他人等一切情狀，分別量
    處如主文所示之刑，併定其應執行之刑。扣案之第二級毒品
    甲基安非他命1 包（驗餘淨重0.2048公克）併同難以完全析
    離之外包裝袋1 只，為查獲供本案施用之毒品，應依毒品危
    害防制條例第18條第1 項前段規定宣告沒收銷燬之。
據上論斷，應依刑事訴訟法第273 條之1 、第299 條第1 項前段
，毒品危害防制條例第10條第1 項、第2 項、第18條第1 項前段
，刑法第11條、第47條第1 項、第51條第5 款，判決如主文。
本案經檢察官陳佳宏到庭執行職務。
中    華    民    國    100   年    8     月    17    日
                  刑事第三庭法  官  黃梅淑
以上正本證明與原本無異。
如不服本判決應於收受送達後10日內向本院提出上訴書狀，並應
敘述具體理由；其未敘述上訴理由者，應於上訴期間屆滿後20日
內向本院補提理由書( 均須按他造當事人之人數附繕本) 「切勿
逕送上級法院」。
中    華    民    國    100   年    8     月    17    日
                            書記官  丁妍君
附錄論罪法條：
毒品危害防制條例第10條
施用第一級毒品者，處6 月以上5 年以下有期徒刑。
施用第二級毒品者，處3 年以下有期徒刑。